【裁判字號】    88,訴,800
【裁判日期】    890131
【裁判案由】    妨害自由
【裁判全文】
台灣彰化地方法院刑事判決                          八十八年度訴字第八號
    公  訴  人  臺灣彰化地方法院檢察署檢察官
    被      告  丙○○
                乙○○
右列被告等因妨害自由案件，經檢察官提起公訴 (八十八年度偵字第九０六五號)，
本院判決如左：
        主      文
丙○○共同以非法方法剝奪人之行動自由，累犯，處有期徒刑陸月。
乙○○共同以非法方法剝奪人之行動自由，累犯，處有期徒刑肆月。
        事      實
一、丙○○前曾因施用毒品案件，經本院判處有期徒刑三年二月確定，於八十六年九
    月十八日執行完畢。乙○○亦曾因傷害案件，經本院判處有期徒刑五月確定，於
    八十六年七月二十二日以易科罰金之方式執行完畢。詎均不知悔改，丙○○因不
    滿其義弟綽號「和尚」之男子遭甲○○毆打，亟思尋釁復仇，以為洩恨，其獲知
    甲○○之下落後，竟與胞弟乙○○及另四名已成年綽號分別為「阿信」、「蜈蜙
    」、「阿龍」、「偉琦」之不詳男子，共同基於犯意之聯絡，於八十八年五月六
    日八時三十分許，分乘二輛自用小客車至彰化縣彰化市○○路銀櫃ＫＴＶ六０六
    號包廂覓得正在該處唱歌作樂之甲○○，其等要求甲○○外出談判，甲○○不肯
    ，其等即由其中二人強行架住甲○○往外，甲○○一路掙扎至前開銀櫃ＫＴＶ大
    門口後，即與乙○○等人發生扭打，不久丙○○、乙○○與綽號分別為「阿信」
    、「蜈蜙」、「阿龍」、「偉琦」之不詳男子將甲○○架入前開所乘坐之一部自
    小客車後座內，其旁並各坐有一名前開四名不詳男子中之人士，使甲○○不能自
    由離去，丙○○、乙○○與他不詳男子則乘坐另一輛自小客車，於途中坐於張閔
    身旁之男子屢對甲○○揮打及恕罵之，不久駛至彰化縣彰化市大肚溪堤岸附近之
    培元駕訓場旁空地，續於車外毆打甲○○，使甲○○受有頭部撕裂傷（關於傷害
    部分，因甲○○於偵訊中，撤回告訴，故起訴書方未併予起訴），丙○○等人見
    甲○○血流如注，方將甲○○送至彰化基督教醫院救治，後丙○○等人則揚長而
    去。
二、案經被害人甲○○訴由彰化縣警察局彰化分局報請台灣彰化地方法院檢察署檢察
    官偵查起訴。
        理      由
一、訊據被告丙○○、乙○○對前開犯罪事實，除坦承其二人與另四名已成年綽號分
    別為「阿信」、「蜈蜙」、「阿龍」、「偉琦」之不詳男子，分乘二輛自用小客
    車至前揭銀櫃ＫＴＶ六０六號包廂覓得在該處唱歌之告訴人甲○○，其等在該Ｋ
    ＴＶ處與告訴人甲○○發生扭打及同甲○○同往培元駕訓場事實外，餘均否認，
    且矢口否認其等涉有妨害自由之犯行，並辯稱：係告訴人甲○○自願與其等同往
    培元駕訓場，彼等未強押甲○○上車，限制其自由云云。惟查：告訴人甲○○如
    何由被告丙○○、乙○○等人中之二人強行架出銀櫃ＫＴＶ六０六號包廂及在Ｋ
    ＴＶ內如何受打；與如何由被告與綽號分別為「阿信」、「蜈蜙」、「阿龍」、
    「偉琦」之不詳男子架入自小客車後座內，其旁並各坐有一名前開四名不詳男子
    中之人士，使告訴人甲○○不能自由離去，其續於培元駕訓場受毆打成傷等情，
    業據告訴人甲○○於偵查中，指訴綦詳，核與證人即與告訴人甲○○同在銀櫃Ｋ
    ＴＶ唱歌之人張閔郎、陳文杰於警訊中所證述之情節相符，且被告丙○○於本院
    初訊時亦一度承認係其等自銀櫃ＫＴＶ內架告訴人甲○○外出等語，再者，被告
    等人於本院審理中僅辯稱係告訴人甲○○自願與之同行云云，而於偵查中則辯稱
    其等駛至培元駕訓場附近，係為將告訴人甲○○送醫，約友人在該處拿醫藥費云
    云，前後不一，且依常情，被告等人若要將告訴人甲○○送醫，則其等儘可直接
    將告訴人甲○○送，再央請友人將醫藥費送至醫院繳納即可，何須大費週章約於
    地處偏僻之培元駕訓場拿取醫藥費，實與常情相違，故顯見被告丙○○、乙○○
    所辯，係事後卸責之詞，不足採信。另告訴人甲○○於本院審理中依附被告丙○○、乙○○之辯詞，改稱其係自願與被告等人同往云云，應係與被告丙○○、乙○○等人達成和解後，所為迴護之詞，委不可採。事證已臻明確，被告丙○○、
    乙○○之犯行，洵堪認定。
二、核被告丙○○、乙○○所為，均係犯刑法第三百零二條第一項以非法方法剝奪人
    之行動自由罪，被告丙○○、乙○○及另四名已成年綽號分別為「阿信」、「蜈
    蜙」、「阿龍」、「偉琦」之不詳男子間，對前揭妨害自由之犯行，有犯意聯絡
    及行為分擔，俱為共同正犯。被告丙○○前曾因施用毒品案件，經本院判處有期
    徒刑三年二月確定，於八十六年九月十八日執行完畢；被告乙○○亦曾因傷害案
    件，經本院判處有期徒刑五月確定，於八十六年七月二十二日以易科罰金之方式
    執行完畢，此有台灣彰化地方法院檢察署刑案資料查註紀錄表二紙附卷可稽，其
    等受此有期徒刑執行完畢後，五年以內再犯有期徒刑以上之罪，均應依累犯規定
    加重其刑。爰審酌被告丙○○、乙○○之品行、犯罪目的、手段、輒則妨害他人
    自由，有害治安及犯後態度等一切情狀，各量處如主文所示之刑，以示懲儆。
據上論斷，應依刑事訴訟法第二百九十九條第一項前段，刑法第二十八條、第三百零
二條第一項、第四十七條，罰金罰鍰提高標準條例第一條前段，判決如主文。
本案經檢察官林俞妙到庭執行職務。
中      華      民      國      八十九      年    一    月    三十一    日
                                        台灣彰化地方法院刑事第三庭
                                            法      官  洪  志  賢
右正本證明與原本無異。
如不服本判決應於判決送達後十日內向本院提出上訴狀(須附繕本)。
告訴人或被害人對於判決如有不服具備理由請求檢察官上訴者，其上訴期間之計算係
以檢察官收受判決正本之日期為準。
                                            法院書記官  邱  柏  滄
中    華    民    國      八十九      年    二      月        一        日
刑法第三百零二條
私行拘禁或以其他非法方法，剝奪人之行動自由者，處五年以下有期徒刑、拘役或三
百元以下罰金。
因而致人於死者，處無期徒刑或七年以上有期徒刑，致重傷者，處三年以上十年以下
有期徒刑。
第一項之未遂犯罰之。


司法院資訊處製作；財團法人民間司法改革基金會備份。
